【裁判字號】    90,交聲,169
【裁判日期】    900323
【裁判案由】    交管條例聲異
【裁判全文】
臺灣板橋地方法院交通事件裁定                      九十年度交聲字第一六九號
    原處分機關  交通部公路局臺北區監理所
    受處分人即
    異  議  人  甲○○
右列受處分人因違反道路交通管理處罰條例案件，對於原處分機關九十年二月十四日
北監五字第裁四○─Ａ00000000號處分，聲明異議，本院裁定如左：
    主      文
異議駁回。
    理      由
一、按汽車駕駛人，有任意跨越兩條車道行駛者，處二百元以上六百元以下罰鍰，道
    路交通管理處罰條例第四十五條第十二款定有明文；又逕行舉發違反道路交通管
    理事件，經汽車所有人依通知單之應到案日期到案，並告知違規駕駛人姓名、身
    分證統一編號及住址者，處罰機關應即另行通知違規駕駛人到案依法處理；逾應
    到案日期，處罰機關應依本條例第八十五條第三項規定，處罰汽車所有人，亦據
    違反道路交通管理事件統一裁罰標準及處理細則第二十四條規定甚明。
二、原處分機關略以：異議人即受處分人甲○○於八十九年三月七日七時五十三分許
    駕駛車牌號碼ＶＧ─二四三○號自用小客車，於臺北市○○○路○段與鎮○街○
    ○路口，跨越禁止變換車道線（雙白線）變換車道，經警逕行舉發，應依道路交
    通管理處罰條例第四十五條第十二款規定，裁處罰鍰六百元（即新台幣一千八百
    元）；異議人則以伊於八十九年二、三月間曾於郵局辦理地址轉換，因郵局疏忽
    未將掛號信轉換地址，導致伊並未收到違反道路交通管理事件通知單，且舉發機
    關將上開通知單為公示送達並不合法置辯，求為撤銷原裁罰處分云云。
三、經查：異議人駕駛前開自用小客車於右揭時、地跨越禁止變換車道線變換車道行
    駛，經警拍照逕行舉發，有現場相片及違反道路交通管理事件通知單影本等存卷
    可憑，異議人有前揭違規情事，至為顯然。次查：上開通知單經舉發單位依異議
    人之住址掛號郵寄仍無法送達，而郵退原舉發單位並依據道路交通管理事件統一
    裁罰標準及處理細則第五條暨刑事訴訟法第五十九條第二款規定辦理公示送達，
    於八十九年四月二十日將本件通知單號碼、車號、被通知人姓名、地址、處罰機
    關等列於臺北市政府警察局交通大隊公示「舉發違反道路交通事件通知單（通知
    聯）」送達名冊內刊登於臺北市政府公報八十九年夏字第二十二期上，有招領退
    郵證明及上開公報影本附卷可稽，此外本院查詢法務部戶役政連結作業系統結果
    ，本件異議人之戶籍地址為臺北縣三重市○○街六五之三號三樓，與上開通知單
    送達之地址及送達名冊內所登載者一致；異議人雖辯稱其已於郵局辦理地址變更
    ，並提出中華電信股份有限公司電信費帳單信封影本一紙以供調查，然核閱上開
    信封影本，僅係一有手書「轉：北市○○路○段二二○巷八十號」文字之信封影
    本，無從證明異議人確曾向郵局或原舉發機關通知變更收受送達處所，況郵局僅
    有依寄件人所書地址投遞郵件之義務，如異議人有變更收受送達處所之需，應通
    知寄件人而非郵局，此外復查無事證足證郵局就前開通知單之送達有何疏忽，參
    以本案之裁決書亦掛號郵寄於上開臺北縣三重市住址，而由異議人本人簽收，有
    該掛號函件收據在卷可憑，若異議人所辯為真，焉有通知單未能收受而裁決書卻
    能簽收之理？俱徵異議人所辯失實，無非推諉卸責之詞，不足採信；綜上原舉發
    機關依異議人設籍之住址掛號送達舉發違反道路交通管理事件通知單未果，再依
    相關規定為公示送達，於法核無不合，自生合法送達之效力無疑，原處分機關依
    據首開法條規定，審酌異議人違規情節輕重，裁處罰鍰新臺幣一千八百元，無何
    違誤，量罰亦甚妥適，應予維持，本件異議為無理由，應予駁回。
據上論結，應依道路交通案件處理辦法第十九條，裁定如主文。
中      華      民      國     九十     年      三      月    二十三    日
                                    臺灣板橋地方法院交通法庭
                                        法  官  蔡  新  毅
右正本證明與原本無異。
如不服本裁定應於送達後五日內向本院提出抗告狀。
                                        書記官  謝  麗  秋
中      華      民      國     九十     年      三      月    二十三    日


司法院資訊處製作；財團法人民間司法改革基金會備份。
